# 国有企业划转成立集团公司合并财务报表期初数

提问人：dexing93 时间：2020-11-30 10:45:00
国有企业划转成立集团公司，子公司均已存在多年，集团公司 2020 年成立， 2020 年集团合并报表期初数怎么编制

回答人：chenyiwei
一般理解，合并报表应从该集团成立日开始编制。由于系本年度内新成立，故合并报表的年初数为零。
如果为了发行债券等特殊需要，需模拟编制三年期或更长期间的财务报表，且相关监管机构也接受这一做法的，则对于集团公司成立日之前的各年度和期间，实际上是将此次划入的各子公司的报表进行模拟汇总编制，在编制过程中，也需要向合并报表编制一样，抵销这些子公司之间的投资、往来和内部交易，确保相关的资产、负债和损益金额与日后集团公司成立日后的合并报表可以衔接。但由于集团成立日之前的会计主体并非法人主体，故建议在此前的报表中不区分权益的明细项目，仅列出归母权益总额和少数股权总额两个金额。